臺灣高雄地方法院刑事判決　　　　　 100年度審訴字第2149號
公　訴　人　臺灣高雄地方法院檢察署檢察官
被　　　告　吳純婷
上列被告因毒品危害防制條例案件，經檢察官提起公訴（100 年
度毒偵字第2990號、第3049號、第3341號），嗣因被告於本院準
備程序中就被訴事實為有罪之陳述，本院告知被告簡式審判程序
之旨，並聽取當事人之意見後，由本院合議庭裁定改由受命法官
獨任依簡式審判程序進行，判決如下：
    主  文
吳純婷施用第一級毒品，累犯，處有期徒刑拾壹月；又施用第二
級毒品，累犯，處有期徒刑陸月；又施用第二級毒品，累犯，處
有期徒刑陸月；又施用第一級毒品，累犯，處有期徒刑拾壹月；
又施用第二級毒品，累犯，處有期徒刑陸月，扣案之玻璃球吸食
器壹個，沒收。應執行有期徒刑參年，扣案之玻璃球吸食器壹個
，沒收。
    事  實
一、吳純婷前因施用毒品案件，經本院以94年度訴字第2468號判
    處應執行有期徒刑1 年2 月確定；復因施用毒品等案件，分
    別經本院以94年度訴字第4003號、95年度簡字第2358號判決
    各判處有期徒刑1 年、7 月、4 月確定，上開3 罪嗣經裁定
    減刑並定應執行刑為有期徒刑10月又15日確定，與上開有期
    徒刑1 年2 月部分接續執行，而於民國96年12月14日縮短刑
    期假釋出監；又於假釋期間因施用毒品等案件，分別經本院
    以97年度審訴字第1023號、97年度審訴字第3598號判決各判
    處應執行有期徒刑10月、11月確定，上開假釋因而遭撤銷，
    應執行殘刑有期徒刑2 月又11日，經接續執行，於99年5 月
    31日縮短刑期執行完畢。詎其仍不知戒絕毒癮，分別為下列
    行為：(一)基於施用第一級毒品海洛因之犯意，於100 年2 月
    22日晚間某時，在其當時位於高雄市三民區○○○路50之5
    號2 樓之1 住處，以將海洛因摻入香菸內點燃吸食之方式，
    施用第一級毒品海洛因1 次；(二)旋於1 小時後，另基於施用
    第二級毒品甲基安非他命之犯意，在上址住處，以將甲基安
    非他命置入玻璃球內點火燃燒而吸食煙霧之方式，施用第二
    級毒品甲基安非他命1 次；(三)又基於施用第二級毒品甲基安
    非他命之犯意，於100 年3 月4 日晚間某時，在上址住處，
    以將第二級毒品甲基安非他命置入玻璃球內並點火燃燒而吸
    食煙霧之方式，施用第二級毒品甲基安非他命1 次；(四)又基
    於施用第一級毒品海洛因之犯意，於100 年3 月23日某時，
    在上址住處，以將海洛因摻入香菸內點燃吸食之方式，施用
    第一級毒品海洛因1 次；(五)再基於施用第二級毒品甲基安非
    他命之犯意，於100 年3 月24日20時許，在高雄市○○區○
    ○路、瑞源路交岔口加油站廁所內，以將第二級毒品甲基安
    非他命置入玻璃球內並點火燃燒而吸食煙霧之方式，施用第
    二級毒品甲基安非他命1 次。嗣分別於：(一)100 年2 月23日
    上午11時30分許，因係毒品列管人口，為警通知到場，復徵
    得其同意採集尿液送驗後，呈嗎啡、甲基安非他命陽性反應
    ；(二)100 年3 月7 日20時15分許，在高雄市○○區○○路、
    自強路交岔口，因交通違規為警攔查，經警發現其為毒品列
    管人口，經徵得其同意採集尿液送驗後，呈甲基安非他命之
    陽性反應；(三)100 年3 月25日23時15分許，在高雄市○○區
    ○○路、南台路交岔口，因行跡可疑為警盤檢，當場扣得玻
    璃球吸食器1 個，復徵得其同意採集尿液送驗後，呈嗎啡、
    甲基安非他命之陽性反應，而查悉上情。
二、案經高雄市政府警察局、高雄市政府警察局三民第一分局及
    新興分局移送臺灣高雄地方法院檢察署檢察官偵查起訴。
    理  由
一、本件被告吳純婷所犯並非死刑、無期徒刑、最輕本刑為3 年
    以上有徒刑之罪或高等法院管轄第一審案件，而其於準備程
    序進行中，被告先就被訴事實為有罪之陳述，經法官告知簡
    式審判程序之旨，並聽取公訴人及被告之意見後，本院認適
    宜改依簡式審判程序進行，爰依刑事訴訟法第273 條之1 第
    1 項、第284 條之1 規定，由本院合議庭以裁定由受命法官
    獨任進行簡式審判程序，合先敘明。
二、上揭事實，業據被告於本院審理時坦承不諱，並有毒品案件
    尿液送驗編號與真實姓名對照表、高雄市政府警察局新興分
    局偵辦毒品危害防制條例嫌疑人尿液採證代碼表、高雄市政
    府警察局保安警察大隊迅雷中隊偵辦毒品危害防制條例嫌疑
    人尿液採證代碼表各1 份、高雄市立凱旋醫院濫用藥物尿液
    檢驗報告3 份、高雄市政府警察局保安警察大隊扣押筆錄、
    扣押物品目錄表各1 份及扣案物品照片2 張在卷可佐，足認
    被告之任意性自白與事實相符，應堪採信。綜上，本案事證
    明確，被告犯行堪以認定，應依法論罪科刑。
三、核被告所為，分別係犯毒品危害防制條例第10條第1 項之施
    用第一級毒品罪，共2 罪，以及同條第2 項之施用第二級毒
    品罪，共3 罪。被告施用前分別持有第一級毒品海洛因、第
    二級毒品甲基安非他命之低度行為，各為施用之高度行為所
    吸收，均不另論罪。被告所犯上開5 罪，犯意各別，行為互
    異，應予分論併罰。又被告有前揭事實欄所載之前科及執行
    紀錄，有臺灣高等法院被告前案紀錄表1 份在卷可稽，其受
    有期徒刑之執行完畢後，5 年以內故意再犯本件有期徒刑以
    上之二罪，均為累犯，應依刑法第47條第1 項規定，各加重
    其刑。爰審酌被告前有施用毒品之不良素行，有上揭前案紀
    錄表可查，竟再犯本件施用毒品罪，足見其戒絕毒癮之意志
    不堅，本不宜寬貸，惟念其施用毒品乃戕害自身健康，尚未
    直接危害他人，反社會性不高，復審酌被告犯罪之手段、國
    中肄業之教育程度、家庭及經濟生活狀況非佳等一切具體情
    狀，各量處如主文所示之刑，並定其應執行之刑，以資懲儆
    。
四、扣案之玻璃球吸食器1 個，係供被告於100 年3 月24日20時
    許，施用第二級毒品甲基安非他命所用之物，且為被告所有
    ，業據被告供述在卷，爰依刑法第38條第1 項第2 款規定，
    宣告沒收。
據上論斷，應依刑事訴訟法第273 條之1 第1 項、第299 條第1
項前段，毒品危害防制條例第10條第1 項、第2 項，刑法第11條
前段、第47條第1 項、第51條第5 款、第38條第1 項第2 款，判
決如主文。
本案經檢察官劉慕珊到庭執行職務。
中    華    民    國   100    年    10     月    7    日
                      刑事第十庭  法  官    陳芸珮
以上正本證明與原本無異。
如不服本判決應於收受送達後10日內向本院提出上訴書狀，並應
敘述具體理由；如未敘述上訴理由者，應於上訴期間屆滿後20日
內向本院補提理由書（均須按他造當事人之人數附繕本）「切勿
逕送上級法院」。
中    華    民    國   100    年    10    月    11    日
                                  書記官    冒佩妤
附錄本案論罪科刑法條：
毒品危害防制條例第10條：
施用第一級毒品者，處6 月以上5 年以下有期徒刑。
施用第二級毒品者，處3 年以下有期徒刑。